臺灣臺南地方法院刑事判決
111年度易字第591號
公  訴  人  臺灣臺南地方檢察署檢察官
被      告  錢永安




上列被告因侮辱案件，經檢察官提起公訴（111年度偵字第10934
號），本院判決如下：
    主  文
錢永安犯公然侮辱罪，處罰金新臺幣肆仟元，如易服勞役，以新
臺幣壹仟元折算壹日。
    事  實
一、錢永安於民國111年1月18日22時許，因細故與柯婷妤發生爭
    吵，竟基於公然侮辱之犯意，在不特定人得以共見共聞之臺
    南市○○區○○路0段00號「全聯福利中心」外，接續以「瘋女
    人啊！」、「回去吃藥啦！」（均台語）等語辱罵柯婷妤，
    足以貶損柯婷妤（起訴書誤載為李婷妤，經公訴人當庭更正
    ，以下同）之人格及社會評價。
二、案經柯婷妤告訴臺灣臺南地方檢察署檢察官偵查起訴。
　　理  由
一、被告以外之人於審判外之陳述，檢察官、被告均不爭執各項
    證據之證據能力，且未於言詞辯論終結前聲明異議，審酌證
    人筆錄作成之情況，並無在非自由意志情況下所為陳述，認
    為適當，依刑事訴訟法第159條之5第2項規定，有證據能力
    。其餘憑以認定被告犯罪事實之非供述證據，查無違反法定
    程序取得之事實，依同法第158條之4規定反面解釋，均有證
    據能力。
二、上開事實，業據被告於本院審理時坦承（詳本院卷第48頁、
    第50頁）不諱，且據證人即告訴人柯婷妤於警詢及偵查中指
    述（詳臺灣臺南地方檢察署111年度他字第1449號偵查卷〈以
    下簡稱他卷〉第17頁至第19頁、第31頁至第32頁）明確，並
    有告訴人提出之錄音光碟及譯文附卷（詳他字卷第9頁、 他
    字卷卷末光碟袋）可按，足認被告前開任意性自白確與事實
    相符，應可採信，本案事證明確，被告犯行堪以認定，應予
    依法論罪科刑。
三、論罪科刑：
(一)核被告所為，係犯刑法第309條第1項之公然侮辱罪。又被告
    接連對告訴人口出上開穢言之行為，因時間密接、地點相同
    ，且均侵害同一名譽法益，各行為之獨立性極為薄弱，依一
    般社會健全觀念難以強行分開，應認係基於同一犯意接續而
    為，僅論以實質上一罪之接續犯即足。
(二)爰審酌被告僅因細故，即在不特定人得以共見共聞之地點，
    以上開穢語接續辱罵告訴人，對告訴人之人格及社會評價造
    成損害，法治觀念實屬淡薄，兼衡其犯罪動機、目的、手段
    、上開言詞對告訴人之人格貶損程度，於本院審理時業已坦
    承犯行之犯後態度、尚未與告訴人達成和解，填補其損害，
    暨其自稱國小畢業之智識程度、擔任臨時工，月收入約新臺
    幣1至2萬元不等、獨居之家庭經濟生活狀況等一切情狀，量
    處如主文所示之刑，並諭知易服勞役之折算標準，以資懲儆
    。
據上論斷，應依刑事訴訟法第299條第1項前段，刑法第309 條第
1 項、第42條第3項前段，刑法施行法第1 條之1 第1 項，判決
如主文。
本案經檢察官許嘉龍提起公訴，檢察官蘇聖涵到庭執行職務。
中　　華　　民　　國　　111 　年　　6 　　月　　23　　日
　　　　　　　　　刑事第八庭    法　官　鄭燕璘
以上正本證明與原本無異
如不服本判決應於收受本判後20日內向本院提出上訴書狀，並應
敘述具體理由。其未敘述上訴理由者，應於上訴期間屆滿後20日
內向本院補提理由書狀（均須按他造當事人之人數附繕本）「切
勿逕送上級法院」。
  　　　　　　　　　　　　　　　書記官　楊玉寧
中　　華　　民　　國　　111 　年　　6 　　月　　27　　日
附錄本案論罪科刑法條全文：
中華民國刑法第309條
公然侮辱人者，處拘役或9千元以下罰金。
以強暴犯前項之罪者，處1年以下有期徒刑、拘役或1萬5千元以
下罰金。